# 请教 2014 合并财务报表第 36 条如何理解

提问人：kmyj001 时间：2014-02-27 14:43:12
是不是可以这种理解啊？求教 假设内部存货交易，存货成本 600 万，销售价格 1000 万。 第一种，母公司销售给子公司A，母公司持有A公司60%股权。 借：营业收入 1000 贷：营业成本 600 存货 400 第二种，子公司A销售给母公司，母公司持有A公司60%股权。 借：营业收入（1000*60%） 600 借：少数股东损益（（1000-600） 40% ） 160 贷：营业成本360 贷：存货 400 第三种，子公司 B 销售给子公司 A ，母公司持有 A 公司
60% 股权，持有 B 公司 80% 股权。 借：营业收入（ 1000 80%） 800 借：少数股东损益（（1000-600）*20%） 80贷：营业成本 480 贷：存货 400

回答人：chenyiwei
举例来说，你所说的第二种情况（逆销），抵销收入和成本仍应为 1000 和 600 （与情况 1 相同），然后补做抵销分录：借：少数股东权益 160 ，贷：少数股东损益 160.

回答人：chenyiwei
无论是顺销、顺销还是平销，对收入、成本和存货价值的抵销都是 100 ％，只不过对于需要把未实现利润抵消影响数分派给少数股权的情形，补做一笔借记少数股东权益、贷记少数股东损益的抵销分录。

提问人：kmyj001 时间：2014-03-05 12:02:07
陈版，再请教调整少数股东损益时是否考虑递延所得税的影响？如果考虑，应当如何处理@sunpen @天际翱翔

回答人：chenyiwei
内部交易未实现损益抵销时，在合并报表层面确认的递延所得税影响，应按照在内部交易中处于卖方地位的法人的权益结构，确定应分配给母公司股东和少数股东的影响金额。

提问人：kmyj001 时间：2014-03-24 22:47:37
以前是不管的。从今年 7 月 1 日始就要开始管了

回答人：chenyiwei
以前不是不管，只要是实体理论下编的合并报表都要考虑这个问题。事实上此次修订的合并报表准则与 2006 版相比，在具体的合并报表编制方法问题上没有实质性变化，其影响更多体现在控制权的判断和合并范围的确定方面。

提问人：wjcpa9568 时间：2015-02-28 10:23:47
请教陈总： 如果合并层面DR少数股东权益Cr 少数股东损益后，把未实现内部利润抵消后，少数股东权益和损益就减少一块，按照股比计算的少数股东权益、损益也就少了一块，这样对吗？

回答人：chenyiwei
是，这样才能体现出少数股东按比例分担逆流交易未实现损益抵销的影响。